【裁判字號】    99,訴,197
【裁判日期】    990930
【裁判案由】    妨害性自主
【裁判全文】
臺灣士林地方法院刑事判決               99年度訴字第197號
公  訴  人  臺灣士林地方法院檢察署檢察官
被      告  乙○○
選任辯護人  陳力揚律師
            江俊傑律師
            李永裕律師
上列被告因妨害性自主案件，經檢察官提起公訴（98年度偵字第
16839 號），被告為有罪之陳述，本院合議庭裁定由受命法官獨
任以簡式審判程序進行審理，並判決如下：
    主  文
乙○○犯如附表一罪名欄所示之罪，各處如附表一宣告刑欄所示
之刑，應執行有期徒刑壹年陸月，緩刑肆年，緩刑期間付保護管
束，並應支付如附表二所示之損害賠償。
    事  實
一、乙○○係址設臺北縣淡水鎮○○街96號「○○豆花店」老闆
    ，Ａ女（偵查中代號00000000，民國83年2 月生，真實姓名
    年籍詳卷）則係店內工讀生，乙○○主觀上可預見Ａ女當時
    係14歲以上未滿16歲之女子，竟基於對於14歲以上未滿16歲
    之女子為性交而不違反其本意之不確定故意，先後於如附表
    一所示時間、地點，經Ａ女同意而為性交共計六次。嗣於98
    年11月21日上午，因Ａ女之母甲○（偵查中代號00000000-
    1 ，真實姓名年籍詳卷）發現乙○○傳給Ａ女之曖昧簡訊而
    質問Ａ女，經Ａ女坦承而知悉上情。
二、案經甲○告訴而由臺北縣政府警察局淡水分局報告臺灣士林
    地方法院檢察署檢察官偵查起訴。
    理  由
壹、程序事項
    查本件被告乙○○所犯者非為死刑、無期徒刑、最輕本刑為
    3 年以上有期徒刑之罪或高等法院管轄第一審案件，其於準
    備程序進行中，先就被訴事實為有罪之陳述，經告知其簡式
    審判程序之旨，並聽取公訴人、被告、辯護人之意見後，本
    院業已依刑事訴訟法第273 條之1 第1 項之規定，裁定由受
    命法官獨任以簡式審判程序進行本案之審理。
貳、實體事項
一、前揭事實業據被告於本院審理時坦承不諱，核與被害人Ａ女
    、證人即告訴人甲○之證述情節相符，並有卷附簡訊內容照
    片14張、現場照片16張、馬偕紀念醫院受理疑似性侵害驗傷
    診斷書1 紙可佐，足認被告之自白與事實相符，應可採信。
    綜上所陳，本案事證明確，應依法論科。
二、論罪科刑
    (一)核被告所為，係犯刑法第227 條第3 項之對於14歲以上
        未滿16歲之女子為性交罪。公訴意旨雖認附表一所示各
        次行為應論以接續犯一罪，然刑法修正刪除連續犯之規
        定後，除具有複次行為外觀之接續犯、集合犯仍為一罪
        評價外，各複次行為當本於一行為一罪一罰之原則予以
        論處。而所謂集合犯，係指立法者所制定之犯罪構成要
        件中，本質上即預定有數個同種類行為而反覆實行之犯
        罪；接續犯則係指依個案情節，其犯罪係於同時同地或
        密切接近之時地實行，侵害同一之法益，各舉動之獨立
        性極為薄弱，依一般社會健全觀念，在時間差距上，難
        以強行分開，在刑法評價上，合為包括之一行為予以評
        價，較為合理之情形。刑法第227 條第3 項對於14歲以
        上未滿16歲之女子為性交行為，本質上並非必然具有複
        次性，立法者亦無兼包含攝、聚多成一之擬制意思，依
        社會通念尤難容其一再違犯，其非屬集合犯甚明；而附
        表一所示犯罪時間每次相隔數日，地點亦有不同，並無
        同時同地或於密切接近時地實行之情形，亦無論以接續
        犯之餘地，故本院認附表一所示六次性交行為，應予分
        論併罰（最高法院99年度臺上字第3182號判決意旨參照
        ）。
    (二)本院審酌被告係有婚姻關係之人，因情慾衝動而與未滿
        16歲之被害人性交，其所為不足為取，法治觀念亦顯偏
        差，惟慮其智識程度、犯罪方法暨犯後終能坦承罪行之
        態度，且與被害人暨其法定代理人達成和解（本院99年
        度附民字第192 號和解筆錄參照）等一切情狀，量處如
        附表一宣告刑欄所示之刑，並定其應執行之刑。
    (三)緩刑方面
    １、被告前未曾因故意犯罪受有期徒刑以上刑之宣告，此有
        本院卷附臺灣高等法院被告前案紀錄表可稽，本院認其
        經此教訓後，當知警惕，應無再犯之虞，因認其所受宣
        告之刑，以暫不執行為適當，併予宣告緩刑4 年，以勵
        來茲，用啟自新，且依刑法第93條第1 項第1 款之規定
        ，應於緩刑期間付保護管束。
    ２、按刑法第74條第2 項第3 款既規定法院為緩刑宣告時，
        得命犯罪行為人向被害人支付相當數額之財產或非財產
        上之損害賠償，則不論在民事法律關係上，被害人是否
        對被告已取得具有（或者不具有）既判力之執行名義，
        依刑法上開規定，法院均得於刑事判決之緩刑宣告中，
        命被告向被害人給付損害賠償，倘被告嗣後違反此項緩
        刑宣告之負擔情節重大，足認原宣告之緩刑難收其預期
        效果，而有執行刑罰之必要者，依刑法第75條之1 第1
        項第4 款規定，尚得撤銷其緩刑宣告。至於刑事判決緩
        刑宣告中諭知被告應給付損害賠償部分，依刑法第74條
        第4 項規定，得為民事強制執行名義，使刑事判決緩刑
        宣告之負擔部分，具有民事執行力，因而肇生此民事執
        行名義是否與其他執行名義之既判力相違背之民事法律
        問題，原不妨礙刑事法院依刑法前揭規定，在宣告緩刑
        並對被告下命負擔之權限，及嗣後因負擔不履行而依法
        撤銷緩刑宣告之權限。查被告已於本院審理中與被害人
        （指Ａ女暨其法定代理人）達成民事和解（99年度附民
        字第192 號和解筆錄參照），為確保誠實履行，爰依上
        開和解內容（扣除當庭給付新臺幣30萬元部分），依刑
        法第74條第2 項第3 款之規定，命被告支付同等數額之
        金錢賠償（給付方式依民事和解筆錄內容）。
    ３、又依刑法第74條第4 項之規定，上開內容得為民事強制
        執行名義，且依同法第75條之1 第1 項第4 款之規定，
        被告違反上開負擔情節重大，足認原宣告之緩刑難收其
        預期效果，而有執行刑罰之必要者，法院得撤銷其緩刑
        之宣告，併此敘明。
據上論斷，應依刑事訴訟法第273 條之1 第1 項、第299 條第1
項前段，刑法第227 條第3 項、第51條第5 款、第74條第1 項第
1 款、第2 項第3 款、第93條第1 項第1 款，判決如主文。
本案經檢察官朱學瑛到庭執行職務。
中    華    民    國    99    年    9     月    30    日
                        刑事第三庭法  官   楊皓清
以上正本證明與原本無異。
如不服本判決應於收受判決後10日內向本院提出上訴書狀，並應
敘述具體理由：其未敘述上訴理由者，應於上訴期間屆滿後20日
向向本院補提理由書（均須按他造當事人之人數附繕本）「切勿
逕送上級法院」。
                                  書記官   朱俶伶
中    華    民    國    99    年    9     月    30    日
附錄論罪法條：
中華民國刑法第227條第3項
對於十四歲以上未滿十六歲之男女為性交者，處 7 年以下有期
徒刑。
附表一
┌──┬──────┬───────┬───────┬─────┬─────┐
│編號│    時間    │     地點     │   犯罪方法   │   罪名   │  宣告刑  │
├──┼──────┼───────┼───────┼─────┼─────┤
│ 1  │98年9 月底某│臺北縣淡水鎮淡│陰莖插入被害人│對於十四歲│處有期徒刑│
│    │日晚間      │金路2 段115 號│Ａ女陰道      │以上未滿十│4月       │
│    │            │12樓          │              │六歲之女子│          │
│    │            │              │              │為性交    │          │
├──┼──────┼───────┼───────┼─────┼─────┤
│ 2  │98年10月初某│臺北縣淡水鎮新│同上          │同上      │同上      │
│    │日晚間11時許│春街96號「○○│              │          │          │
│    │            │豆花店」內    │              │          │          │
├──┼──────┼───────┼───────┼─────┼─────┤
│ 3  │98年10月中旬│臺北縣淡水鎮淡│同上          │同上      │同上      │
│    │某日下午    │金路2 段115 號│              │          │          │
│    │            │12樓          │              │          │          │
├──┼──────┼───────┼───────┼─────┼─────┤
│ 4  │98年10月中旬│臺北縣淡水鎮新│同上          │同上      │同上      │
│    │至11月18日間│春街96號「○○│              │          │          │
│    │某日晚間    │豆花店」內    │              │          │          │
├──┼──────┼───────┼───────┼─────┼─────┤
│ 5  │同上        │同上          │同上          │同上      │同上      │
├──┼──────┼───────┼───────┼─────┼─────┤
│ 6  │98年11月19日│同上          │同上          │同上      │同上      │
│    │上午11時許  │              │              │          │          │
└──┴──────┴───────┴───────┴─────┴─────┘

附表二
┌─────┬───────┬──────────┐
│被害人姓名│ 損害賠償數額 │      給付方式      │
├─────┼───────┼──────────┤
│Ａ 女、Ａ │新臺幣50萬元（│應於民國99年12月31日│
│之父母（真│和解金額為80萬│前給付新臺幣20萬元，│
│實姓名詳卷│元，已扣除當庭│其餘30萬元自民國100 │
│）        │給付之30萬元）│年3 月起，以每月為一│
│          │              │期，應於每月15日前給│
│          │              │付1 萬元，至全部清償│
│          │              │為止，如有一期未履行│
│          │              │，視為全部到期。    │
└─────┴───────┴──────────┘

司法院資訊處製作；財團法人民間司法改革基金會備份。
